最　高　行　政　法　院　裁　定
                                      100年度裁字第966號
抗  告  人　黃爾植
訴訟代理人　劉衡慶　律師
上列抗告人因與相對人國防部間國軍老舊眷村改建條例事件，對
於中華民國99年11月25日臺北高等行政法院98年度聲字第37號裁
定提起抗告，本院裁定如下︰
　　主  文
抗告駁回。
抗告訴訟費用由抗告人負擔。
　　理  由
一、按撤銷訴訟之提起，應於訴願決定書送達後2個月之不變期
    間內為之，行政訴訟法第106條第1項前段定有明文。次按當
    事人或代理人因天災或其他不應歸責於己之事由，致遲誤不
    變期間者，於其原因消滅後1個月內，如該不變期間少於1個
    月者，於相等之日數內，得聲請回復原狀，行政訴訟法第91
    條第1項規定甚明。
二、本件原裁定以：本件抗告人不服相對人民國（下同）97年10
    月8日國政眷服字第0970012911號函，提起訴願，經行政院
    98年7月23日院臺訴字第0980087695號訴願決定駁回，抗告
    人之訴願代理人陳慶瑞律師於98年7月27（星期一）日收受
    該訴願決定書，有訴願決定書上陳慶瑞律師之收文章日期可
    稽，且為抗告人所不爭執，抗告人如不服該訴願決定，即應
    於收受訴願決定書日起2個月內亦即98年9月27日前提起撤銷
    訴訟，然抗告人於98年11月11日始行起訴，有起訴狀上原審
    法院收文日期章可憑，其提起撤銷訴訟已逾首揭法定不變期
    間，自為法所不許，應予駁回。抗告人雖聲請回復原狀，主
    張抗告人於98年7月27日收受訴願決定書後，因相對人承辦
    人翁勝吉中校於98年8月初向抗告人表示「本案還是有機會
    續辦」，抗告人依相對人指示撰信予林景福處長後，翁勝吉
    中校又告知「本案可續辦，且林景福處長願意見面討論」，
    抗告人因信賴承辦人已同意續辦本件，且為避免提起撤銷訴
    訟，又將如同「端木青事件」，惹怒翁勝吉中校，而使本件
    再次遭全盤推翻，抗告人方未於收受訴願決定書後2個月內
    提起訴訟，爰依行政訴訟法第91條第1項規定，聲請回復原
    狀云云。惟按當事人或代理人因天災或其他不應歸責於己之
    事由，遲誤不變期間者，始得聲請回復原狀，行政訴訟法第
    91條規定甚明，本件抗告人主張遲誤提起行政訴訟之原因，
    係「信賴承辦人同意續辦本件」云云，惟業為相對人所否認
    ，抗告人亦未能舉證以實其說，尚難證明相對人承辦人確有
    同意續辦情事，至抗告人將原證8之陳情函副本寄給翁勝吉
    ，亦不能證明翁勝吉有承諾續辦，抗告人自非前揭所稱「天
    災」或「其他不應歸責於己」之事由而遲誤不變期間，其聲
    請回復原狀，與前開規定不合，應予駁回。
三、抗告意旨略以：行政訴訟法第91條第1項之不應歸責於己之
    事由，需客觀是以通常人之注意，而不能預見或不可避免之
    事由，且該事由之發生與訴訟行為逾期有相當因果關係者。
    且依臺北高等行政法院94年度訴字第3905號判決，行政機關
    在執行其任務為行政行為時，當以誠實信用方法為之。原裁
    定僅憑相對人片面否認，未為進一步調查其他證據，即否認
    承辦人同意續辦本案之真實，應有違誤。承辦人於98年8月
    初告知抗告人本案有機會續辦乙情，實非抗告人憑空杜撰，
    若如相對人辯稱承辦人未有前開表示，抗告人何以知悉得向
    林景福處長陳明本案，可知相對人答辯狀之否認並非真實。
    因此抗告人遲誤起訴不變期間，並非抗告人怠忽行使訴訟權
    利，而係相對人於不變期間內告知抗告人本案尚有續辦可能
    ，致抗告人信賴本案無起訴必要所致。且相對人於98年10月
    5日以國政眷服字第0980014065號函駁回抗告人請求，明知
    發文日距離訴願決定送達抗告人逾2個月，仍教示抗告人提
    起行政訴訟，顯見相對人亦未認為抗告人有起訴逾越法定期
    限之事由等語。
四、經核本件抗告人因國軍老舊眷村改建條例事件，於民國98年
    7月27日收受行政院98年7月23日臺訴字第0980087695號訴願
    決定書，有送達證書附原處分卷可稽。其提起撤銷訴訟期間
    自98年7月28日起，訴訟代理人位於臺北市，無需扣除在途
    期間，算至98年9月27日為星期日，應至98年9月28日(星期
    一)即已屆滿，抗告人遲至98年11月11日始提起行政訴訟，
    有收文戳可按，已逾上開不變期間，原裁定以抗告人起訴不
    合法，予以駁回，依首開規定，核無違誤。又查本件抗告人
    所主張信賴承辦人同意續辦，而遲誤不變期間云，為相對人
    所否認，抗告人亦未能舉證以實其說，此經裁定說明甚詳，
    亦無不合，則原裁定駁回其回復原狀之聲請，依首開規定，
    洵無違誤。抗告意旨指摘原裁定為不當，求予廢棄，係就原
    審所為論斷或駁斥其主張之理由，再為主張，其抗告難認有
    理由，應予駁回。
五、據上論結，本件抗告為無理由，依行政訴訟法第104條、民
    事訴訟法第95條、第78條，裁定如主文。
中　　華　　民　　國　　100　 年　　4　　 月　　21　　日
                    最高行政法院第六庭
                        審判長法官　黃　合　文
                              法官　黃  淑  玲
                              法官　鄭  忠  仁
                              法官　劉　介　中
                              法官　陳　鴻　斌

以  上  正  本  證  明  與  原  本  無  異
中　　華　　民　　國　　100　 年　　4　　 月　　21　　日
　　　　　　　　　　　　　　　書記官　張　雅　琴